# 合同履约成本及合同取得成本的减值问题

提问人：Dreamay111 时间：2019-08-09 23:09:59
在确定合同履约成本和合同取得成本的减值损失时，企业应当首先确定其他资产减值损失；然后，按照本节的要求确定合同履约成本和合同取得成本的减值损失。
请问着这句话应该怎么理解？其他资产指什么？能否举例说明？谢谢！

回答人：chenyiwei
这里的 “其他资产” 可能包括存货（如发出商品、原材料等）、合同资产等与该特定客户合同相关的资产，前者的减值由存货准则规范，后者由金融工具准则规范。这些其他资产的减值损失与合同取得成本、合同履约成本相关资产的减值损失，以及按照或有事项准则确认的合同亏损准备一并构成了整个合同履约的预计损失总额，这些预计损失来源于市场风险和客户信用风险等多个不同方面。

提问人：Dreamay111 时间：2019-08-10 11:40:08
谢谢陈版的回复！准则这句话的意思是发生减值时要按照顺序依次计提吗？
能否麻烦举例说明？谢谢 ~

回答人：chenyiwei
发生减值时按照准则规定的顺序和相应类别资产的减值原则予以考虑。但不同资产的减值之间难免会有互相影响。

提问人：Alisa_wang 时间：2019-09-29 15:31:08
1 、陈老师，合同履行成本减值准备，感觉不太能理解。如果使用投入法核算，期末将结转至主营业务成本，什么情况下合同履约成本会有余额？并且什么情况下需要计提减值准备？如果合同履约成本全额结转了主营业务成本，又为什么需要计提减值准备呢？
2 、原准则下，合同预计总成本超过预计总收入的部分，计提建造合同跌价准备，新准则下如何操作呢？

回答人：chenyiwei
1 、在新准则下，某些提供劳务的交易是在完成时一个时点上一次性确认全部收入的，此前已发生的劳务成本就需要在 “合同履约成本” 中归集，并在期末资产负债表上列报为存货或者其他非流动资产，此时就存在期末对其计提减值准备的问题。某些劳务合同虽然满足在一段时间内确认收入的条件，但其成本发生的进度快于确认收入所依据的履约进度，也会出现这种情况（不仅限于按产出法计量履约进度的情形）。
2 、原准则下，合同预计总成本超过预计总收入的部分，计提建造合同跌价准备，新准则下则按照或有事项准则的规定计提合同亏损准备。为此，IASB已经对 IAS 37 进行了配套修订。

提问人：Alisa_wang 时间：2019-09-30 09:04:31
谢谢陈老师，我理解了一些，但还有一点疑惑：
1. 某些劳务合同虽然满足在一段时间内确认收入的条件，但其成本发生的进度快于确认收入所依据的履约进度，也会出现这种情况（不仅限于按产出法计量履约进度的情形）。
如果是按投入法测算工程进度，如果有一些成本不合理，在计算进度的时候，做为调整项，不是直接计入营业成本吗？那在什么情况下，投入法需要计提减值呢？
2 、亏损合同部分，计提了预计负债，对方科目是什么？
（ 1 ）如果是在签约之后还未履约，即判定为亏损合同，是借：营业外支出，还是资产减值损失？贷：预计负债
（ 2 ）如果是在履约过程中，合同变为亏损合同，此时存在合同资产，是按合同履约成本计提减值，还是按合同资产计提减值，还是计提预计负债？
（ 3 ）随着施工进度的推进，亏损合同计提的减值是否需要随工程进度转回，转回计入什么科目？
3 、合同资产减值准备与亏损合同减值准备的关系是怎么样的？

回答人：chenyiwei
1 、如果采用投入法衡量履约进度，则一般情况下不会发生需结转损益的合同履约成本小于合同履约成本实际发生额的情况，但也不排除少量例外，例如投入法下衡量履约进度依据的是工时比例，而与成本比例相比可能不同。
2 、对于亏损合同，个人更倾向于借记资产减值损失。
合同资产与亏损合同的相关准备无关，因为合同资产对应的是已确认的收入，只不过不是无条件收款权利。而且合同资产的减值是作为金融资产计提的。履约过程中合同变为亏损合同时，按准则规定应对相关存货和合同履约成本形成的资产先计提准备，不足的部分再确认合同亏损准备。
亏损合同减值准备随着合同的履行逐步转为存货或合同履约成本、取得成本的减值准备，再随着这些资产结转成本而相应转入营业成本。